【裁判字號】    99,豐交簡上,188
【裁判日期】    990401
【裁判案由】    公共危險
【裁判全文】
臺灣臺中地方法院刑事判決         99年度豐交簡上字第188號
上  訴  人
即  被  告  乙○○
上列被告因公共危險案件，不服臺灣臺中地方法院豐原簡易庭99
年度豐交簡字第43號中華民國99年1月22日第一審簡易判決（聲
請案號：臺灣臺中地方法院檢察署98年度偵字第27557號），提
起上訴，本院管轄第二審之合議庭判決如下：
    主    文
原判決撤銷。
乙○○服用酒類，不能安全駕駛動力交通工具而駕駛，處有期徒
刑貳月，併科罰金新台幣參萬元；有期徒刑如易科罰金，罰金如
易服勞役，均以新臺幣壹仟元折算壹日。
    犯罪事實
一、乙○○前曾於民國98年6月1日因公共危險案件，經臺灣板橋
    地方法院以98年度交簡字第2328號判處拘役59日確定，竟仍
    不知警惕，自98年11月2日晚上7、8時許起至同日晚上9時許
    止，在臺中縣東勢鎮○○路友人之工廠內，飲用米酒2杯後
    ，已達不能安全駕駛動力交通工具之程度，竟仍於同日晚上
    9時許，駕駛車牌號碼4296-PT號自小客車，沿臺中縣東勢鎮
    ○○路、東坑路往大雪山方向行駛，欲返回住處。嗣於98年
    11月2日晚上9時10分許，行經臺中縣東勢鎮○○路203號前
    ，因不勝酒力且疏未注意車前狀況，撞擊徐金海所停放路邊
    之車牌號碼OT-9377號自小貨車，員警據報前往處理，經對
    乙○○施以呼氣式酒精濃度測試，測得其呼氣中酒精濃度為
    每公升0.81毫克，而查獲上情。
二、案經臺中縣警察局東勢分局報請臺灣臺中地方法院檢察署檢
    察官偵查後聲請簡易判決處刑。
    理    由
一、按被告以外之人於審判外之陳述，雖不符前4 條（指刑事訴
    訟法第159條之1至第159條之4）之規定，而經當事人於審判
    程序同意作為證據，法院審酌該言詞陳述或書面陳述作成之
    情況，認為適當者，亦得為證據；又當事人、代理人或辯護
    人於法院調查證據時，知有第159條第1項不得為證據之情形
    ，而未於言詞辯論終結前聲明異議，視為有前項之同意。刑
    事訴訟法第159條之5第1項、第2項定有明文。本件上訴人即
    被告乙○○（下稱被告）就檢察官所提出證據之證據能力，
    並未於言詞辯論終結前聲明異議，自視為同意作為證據，本
    院審酌各該證據作成時之情況，亦認為適當，自具有證據能
    力，合先敘明
二、上開犯罪事實，業據被告坦承不諱，核與證人徐金海於警詢
    時之證述相符。此外，並有酒精測定紀錄表、刑法第185條
    之3案件測試觀察紀錄表、道路交通事故現場圖、道路交通
    事故調查報告表(一)（二）各1紙、現場照片8紙、臺中縣警
    察局舉發違反道路交通管理事件通知書影本1紙等附卷可稽
    。足徵被告之自白與事實相符，本件事證明確，被告犯行堪
    以認定。
三、核被告所為，係犯刑法第185條之3服用酒類不能安全駕駛動
    力交通工具而駕駛罪。原審簡易判決以被告犯罪事證明確，
    予以論罪科刑，固非無見，惟原判決就被告之宣告刑為「有
    期徒刑」貳月部分，於諭知易科罰金之折算標準誤載為「拘
    役」如易科罰金，已有未洽；且刑罰之量定，固屬法院自由
    裁量之職權行使，然刑事審判之量刑，在於實現刑罰權之分
    配的正義，故法院對科刑判決之被告量刑，應符合罪刑相當
    原則，使罰當其罪，以契合人民之法律感情，此所以刑法第
    57條明定科刑時應審酌一切情狀，尤應注意該條所列各款情
    形，以為科刑輕重之標準（最高法院92年度台上字第3268
    號、95年度台上字第1779號判決意旨參照）。查被告前雖因
    酒後駕車公共危險案件，經臺灣板橋地方法院以98年度交簡
    字第23 28號判處拘役59日在案，但此外即無其他因犯罪而
    受刑之宣告之情形，有其臺灣高等法院被告前案紀錄表可查
    ，足見其尚非素行不佳之人，其前因酒後駕車經本院為罪刑
    之宣告後，雖再犯本件公共危險罪行，且酒測值為每公升
    0.81毫克；然斟酌係酒後駕車撞擊停放在自宅門口之小貨車
    ，並未造成他人受傷，且被告於肇事後，業已與被害車主達
    成和解，有和解書1紙在卷可稽，其犯罪情節尚非嚴重，本
    件被告所為犯行並無累犯加重事由，亦非屬屢屢遭查獲酒後
    駕車，而屢犯不改、絲毫無視刑罰存在之人。而刑法第185
    條之3之罪，其法定刑為1年以下有期徒刑、拘役或併科15萬
    元以下罰金，原審就本件被告之犯行，宣告有期徒刑2 月，
    併科罰金8萬元，諭知易科罰金及易服勞役之折算標準，堪
    認與同等行為於司法機關所受一般、普遍之評價程度不一致
    ，尚嫌過重，致有罪刑不相當之情形，被告提起上訴，指稱
    原審量刑過重，請求從輕量刑，為有理由，應由本院管轄第
    二審之合議庭予以撤銷改判。
四、爰審酌被告乙○○之素行，其前已因公共危險之酒後駕車案
    件經判處拘役59日，業如前述，竟仍故態復萌，於服用酒類
    後，呼氣酒精濃度達每公升0.81毫克，已不能安全駕駛後，
    猶貿然駕駛車輛上路，法治觀念稍嫌淡薄；惟衡酌被告犯罪
    後並尚知坦承犯行，並已與被害人成立和解，頗具悔意，犯
    罪後態度堪稱良好等一切情狀，量處如主文所示之刑，並諭
    知易科罰金及易服勞役之折算標準。
據上論斷，應依刑事訴訟法第455條之1第1項、第3項、第369條
第1項前段、第364條、第299條第1項前段，刑法第185條之3、第
41條第1項前段、第42條第3項前段，刑法施行法第1條之1第1項
，判決如主文。
本案經檢察官甲○○到庭執行職務。
中    華    民    國    99    年    4     月    1    日
                  刑事第九庭  審判長法  官  朱光國
                                    法  官  唐光義
                                    法  官  吳幸芬
以上正本證明與原本無異。
不得上訴。
                                    書記官  黃毅皓
中    華    民    國    99    年    4     月    1    日
附錄論罪科刑法條
中華民國刑法第185條之3
服用毒品、麻醉藥品、酒類或其他相類之物，不能安全駕駛動力
交通工具而駕駛者，處一年以下有期徒刑、拘役或科或併科十五
萬元以下罰金。

司法院資訊處製作；財團法人民間司法改革基金會備份。
